【裁判字號】    97,易,187
【裁判日期】    970331
【裁判案由】    竊盜
【裁判全文】
臺灣臺南地方法院刑事判決               97年度易字第187號
公  訴  人  臺灣臺南地方法院檢察署檢察官
被      告  甲○○
                    現另案於臺灣台南監獄台南分監執行中
上列被告因竊盜案件，經檢察官提起公訴（97年度偵字第12號、
第241號），被告於準備程序期日就被訴事實均為有罪陳述，本
院裁定進行簡式審判程序，判決如下：
    主  文
甲○○竊盜，累犯，處有期徒刑參月；又竊盜，累犯，處有期徒
刑肆月；又竊盜，累犯，處有期徒刑參月，扣案之鐵片壹個沒收
；又於夜間侵入住宅竊盜未遂，累犯，處有期徒刑柒月。應執行
有期徒刑壹年肆月，扣案之鐵片壹個沒收。
    事實及理由
一、犯罪事實：甲○○曾因違反毒品危害防制條例案件，經臺灣
    高雄地方法院於民國95年4月13日以95年度訴字第417號判決
    判處有期徒刑8月確定，並於96年2月1日縮刑期滿執畢出監
    。詎甲○○仍不思悔改，基於意圖為自己不法之所有之犯意
    ，分別於：
(一)、96年11月25日12時20分許，騎乘車牌號碼WHD－252號之輕
    機車，行經址設臺南縣關廟鄉○○路○段650號「盛建企業
    股份有限公司」（下稱盛建公司），見該公司大門未關，徒
    手竊得該公司所有馬達機1台（起訴書記載10台，公訴人於
    本院審理時更正為1台）後，即載往萬物全收資源回收公司
    販賣。
(二)、同年11月27日12時50分許，復至盛建公司，以同一手法竊得
    四角形鐵器30餘個後載往萬物全收資源回收公司販賣，所得
    均花費殆盡。
(三)、同年11月26日7時許，在丙○○位於臺南縣關廟鄉○○村○○街5巷26號住處前，持鐵片插入蔣秀雲所有、現由丙○○
    使用之車牌號碼NHN-905號（引擎號碼GY6B717112號）重機
    車鑰匙孔發動而竊取之。
(四)、97年1月3日20時許，騎乘車牌號碼NHN-905號（引擎號碼GY6
    B717112號）重機車，行經戊○○所經營之址設臺南縣關廟
    鄉○○路71號「龍晟電瓶商行」，見該商行鐵捲門未完全關
    閉，遂著手伸入鐵門縫竊取電瓶4個，欲接續將所竊取之第5
    個電瓶搬至機車之際，適為戊○○發現予以阻止並制服在地
    而未遂。案經乙○○、戊○○訴由臺南縣警察局歸仁分局報
    告台灣台南地方法院檢察署檢察官偵查起訴。
二、本件係經被告甲○○於準備程序為有罪之表示，而經本院裁
    定以簡式審判程序加以審理，依刑事訴訟法第273條之2、第
    159條第2項之規定，不適用傳聞法則有關限制證據能力之相
    關規定；並得依同法第310條之2準用第454條之規定製作略
    式判決書（僅記載「證據名稱」），合先敘明。
三、證據名稱：
(一)、被告於警詢、偵查及本院審理時之自白。
(二)、證人乙○○、丙○○、戊○○於警詢、偵查中之證述。
(三)、錄影監視翻拍照片6張、現場照片照片13張、現場圖1張。
(四)、台南縣警察局歸仁分局贓物認領保管單1紙、扣押物品目錄
    表1紙。
(五)、扣案證物鐵片1個。
(六)、台灣高等法院被告前案紀錄表1份。
四、核被告所為，係犯刑法第320條第1項之普通竊盜罪、刑法第
    321條第1項第1款、第2項之加重竊盜未遂罪。起訴意旨雖認
    被告第四次犯行所犯為刑法第320條第3項、第1項之普通竊
    盜未遂罪嫌，惟被告係於日落後之20時，將手伸入被害人住
    宅未完全關上之鐵門內，將被害人所有之電瓶5個取出，於
    尚未置於自己實力支配之下即遭發覺，係屬夜間侵入住宅竊
    盜未遂，是起訴意旨此部分容有未洽。惟其基本事實同一，
    本院仍得併予審酌，並變更起訴法條。被告第四次犯行已著
    手於竊盜行為之實施，然尚未得手，為未遂，爰依刑法第25
    條之規定，減輕其刑。被告所犯三次竊盜犯行及一次加重竊
    盜未遂犯行，犯意各別，刑為互殊，應予分論併罰。被告前
    有如事實欄所載之前科紀錄等情，有台灣高等法院被告前案
    紀錄表1份在卷可稽。查被告於有期徒刑執行完畢後，年內
    故意再犯本件法定刑有期徒刑以上之罪，依刑法第47條第1
    項之規定，構成累犯，並加重其刑。關於第四次犯行部分並
    先加後減之。爰審酌被告甲○○有多項前科及竊盜犯行，素
    行非佳（見卷附臺灣高等法院被告前案紀錄表），其因個人
    代步所需或吸食毒品需錢花用，即擅自竊取他人所有機車及
    馬達、鐵器、電瓶，足見其所有權概念薄弱，惟其竊取他人
    財物、手段尚稱平和，且其能坦承犯行，犯罪後之態度尚良
    好一切情狀，各量處如主文所示之刑，並定其應執行之刑。
五、扣案鐵片1個，為被告所有，供其犯本案竊盜罪（機車部分
    ）所用之物，業據被告於警詢時及偵查中供稱無誤，爰依刑
    法第38條第1項第2款規定沒收。
六、爰依刑事訴訟法第299條第1項前段、第273條之1第1項、第
    310條之2、第454條第2項，刑法第2條第1項前段、第320條
    第1項、第321條第1項第1款、第2項、刑法第47條、第51條
    第5款、第38條第1項第2款，刑法施行法第1條之1，判決如
    主文。
本案經檢察官丁○○到庭執行職務。
中    華    民    國    97    年    3     月    31    日
                  刑事第七庭   法  官   高如宜
以上正本證明與原本無異。
如不服本判決應於收受本判決後10日內向本院提出上訴書狀，並
應敘述具體理由。如未敘述上訴理由者，應於上訴期間屆滿後20
日內向本院補提理由書狀（均須按他造當事人之人數附繕本）「
切勿逕送上級法院」。
                                書記官  陳姿利
中    華    民    國    97    年    4     月    3     日
附錄本案論罪科刑法條：
中華民國刑法第320條第1項：
意圖為自己或第三人不法之所有，而竊取他人之動產者，為竊盜
罪，處5年以下有期徒刑、拘役或500元以下罰金。
中華民國刑法第321條
犯竊盜罪而有左列情形之一者，處六月以上、五年以下有期徒刑
：
一、於夜間侵入住宅或有人居住之建築物、船艦或隱匿其內而犯
    之者。
二、毀越門扇、牆垣或其他安全設備而犯之者。
三、攜帶兇器而犯之者。
四、結夥三人以上而犯之者。
五、乘火災、水災或其他災害之際而犯之者。
六、在車站或埠頭而犯之者。
前項之未遂犯罰之。


司法院資訊處製作；財團法人民間司法改革基金會備份。
